智慧財產及商業法院刑事裁定  
111年度刑秘聲字第7號
聲  請  人  0000股份有限公司
即告訴  人                                     
代  表  人 0000

告訴代理人  林哲誠  律師   
聲  請  人  0000公司（0000, Inc. ）
即告訴  人                                          

代  表  人 0000

告訴代理人  王仁君  律師  兼上二人共同送達代收人  
            吳美齡  律師   
            彭建仁  律師   
相  對  人  陳國文  律師   
            陳律維  律師   
上列聲請人因本院109年度刑智上重訴字第0號違反營業秘密法案
件，對相對人聲請核發秘密保持命令，本院裁定如下：
　　主　　　文
相對人陳國文律師、陳律維律師就本院109年度刑智上重訴字第0
號案件卷宗內，如附表二至四所示資料，及附表一之編號1 至28
、編號29之B卷第122頁至次頁第16行、編號30之D 卷第17頁第23
行以下至第19頁第2 行、編號31至38、編號40之A2卷第84頁、編
號42、編號45之A1卷第348 頁第16至19行、第355、367頁資料，
不得為實施上開訴訟以外之目的而使用之，亦不得對未受秘密保
持命令之人開示。
相對人陳國文律師、陳律維律師之住所或居所有遷移時，應向法
院陳明。　　　　
　　理　　　由
一、聲請人聲請略以：附表一至四所示資料業經聲請人釋明為聲
    請人之營業秘密，並經本院110年度刑秘聲字第00號裁定對
    被告辯護人就附表一至四核發秘密保持命令。相對人陳國文
    律師、陳律維律師為被告000000在本案訴訟（即本院109年
    度刑智上重訴字第0號案件）中新委任之辯護人，有接觸附
    表一至四資訊之必要，其就該資訊未曾依書狀閱覽或調查證
    據以外方法取得或持有，為避免該等資訊經開示，或供該訴
    訟進行以外之目的使用，可能妨害聲請人基於營業秘密之事
    業活動，爰依智慧財產案件審理法相關規定，聲請對相對人
    就附表一至四所示資訊，不得為實施本院109年度刑智上重
    訴字第0號刑事訴訟以外之目的而使用，或對未受秘密保持
    命令之人為開示。　　
二、按當事人就其持有之營業秘密，經釋明符合智慧財產案件審
    理法第11條第1項要件者，法院得依該當事人聲請，對他造
    辯護人核發秘密保持命令，智慧財產案件審理法第30條準用
    第11條定有明文。是秘密保持命令之聲請人僅須盡釋明之責
    ，使本院就其主張之事實，得生薄弱之心證，信其大概如此
    之程度即可。查附表二至四所示資料，及附表一之編號1至2
    8、編號29之B卷第122頁至次頁第16行、編號30之D卷第17頁
    第23行以下至第19頁第2行、編號31至38、編號40之A2卷第8
    4頁、編號42、編號45之A1卷第348頁第16至19行、第355、3
    67頁資料，其內容均涉及聲請人之相關00000製程資訊、內
    部檔案資料、相關數據、參數等等，依聲請人之釋明，該等
    資料非一般涉及該類資訊之人所知，聲請人對該資料有實際
    或潛在之經濟價值，且聲請人已採取合理保密措施，而屬聲
    請人之營業秘密，相對人為被告000000之本案訴訟之辯護人
    ，自有接觸上開資料之必要，且相對人未曾依書狀閱覽或調
    查證據以外方法取得或持有該等資料，為避免該等資料向未
    受秘密保持命令之人為開示，或供本案訴訟進行以外目的使
    用，有妨害聲請人基於該營業秘密之事業活動之虞，該等資
    料自有限制相對人開示、使用之必要。聲請人就該等資料聲
    請對相對人核發秘密保持命令，經核尚無不合，應予准許。
    　　
三、據上論結，依智慧財產案件審理法第30條、第13條第1項，
    智慧財產案件審理細則第27條第3項，裁定如主文。
中　　華　　民　　國　　111 　年　　5 　　月　　16　　日
                      　智慧財產第一庭
                        審判長法  官　李維心　　　　　         法  官　蔡如琪                 　法  官　陳端宜　　
以上正本係照原本作成。
本件不得抗告。
中　　華　　民　　國　　111 　年　　5 　　月　　16　　日
　　　　　　　　　　　　　    　書記官　周其祥
　　　　　　　　　　　　　　　　
附註：
一、本秘密保持命令，自本命令送達相對人時起發生效力。
二、受秘密保持命令之人，其住所或居所有遷移時，應向法院陳
    明。
附錄違反本命令之相關處罰條文：
智慧財產案件審理法第35條
違反本法秘密保持命令者，處三年以下有期徒刑、拘役或科或併
科新臺幣十萬元以下罰金。
前項之罪，須告訴乃論。
智慧財產案件審理法第36條
法人之負責人、法人或自然人之代理人、受雇人或其他從業人
員，因執行業務犯前條第一項之罪者，除處罰其行為人外，對該
法人或自然人亦科以前條第一項之罰金。
對前項行為人告訴或撤回告訴者，其效力及於法人或自然人。對
前項法人或自然人告訴或撤回告訴者，其效力及於行為人。